【裁判字號】    98,交聲,370
【裁判日期】    980417
【裁判案由】    聲明異議
【裁判全文】
臺灣臺南地方法院交通事件裁定         98年度交聲字第370號
原處分機關  交通部公路總局嘉義區監理所臺南監理站
異議人即
受處分人    甲○○  26歲民.
上列異議人即受處分人因違反道路交通管理處罰條例案件，對於
交通部公路總局嘉義區監理所臺南監理站民國98年3月13日所為
之裁決處分（處分案號：嘉監南字第裁74-S00000000號）聲明異
議，本院裁定如下：
    主    文
異議駁回。
    理    由
一、原處分意旨略以：異議人即受處分人甲○○（下稱異議人）
    騎乘車牌號碼H79-508號重型機車，於民國97年9月1日13時
    49分許，行經臺南市○○路與忠義路交岔路口時，因未依規
    定二段式左轉（東向南），經臺南市警察局交通隊警員製單
    舉發，嗣經移送機關即交通部公路總局嘉義區監理所臺南監
    理站（下稱原處分機關）以其有不依標誌、標線、號誌指示
    之違規事證明確，依道路交通管理處罰條例第48條第1項第2
    款、第63條第1項第1款（原處分漏載第1款）及道路交通管
    理事件統一裁罰基準表之規定，裁處異議人罰鍰新臺幣（下
    同）1,800元，並記違規點數1點等語。
二、本件聲明異議意旨略以：異議人係忘記繳罰鍰600元，非故
    意不繳納，等到98年3月13日原處分機關通知此事已要罰1,8
    00元，異議人不解為何要等到罰最高額度時才通知，不是應
    該跳一階時就要通知了嗎？如有調異議人紀錄就會知道，過
    半年才通知是否過程有誤？景氣不好錢難賺，罰鍰到最上限
    才通知，心有不服，為此聲明異議，請求撤銷原處分等語。
三、按汽車駕駛人轉彎時，有不依標誌、標線、號誌指示者，處
    600元以上1,800元以下罰鍰；並記違規點數1點，道路交通
    管理處罰條例第48條第1項第2款、第63條第1項第1款分別定
    有明文。
四、異議人騎乘車牌號碼H79-508號重型機車，於上開時地因不
    依標誌、標線、號誌指示，經臺南市警察局交通隊員警製單
    舉發，並經原處分機關裁處如前所述之裁罰等情，有臺南市
    警察局97年9月1日南市警交字第S00000000號舉發違反道路
    交通管理事件通知單及原處分機關98年3月13日嘉監南字第
    裁74-S00000000號裁決書各1份附卷可稽，亦為異議人所不
    爭執，此部分事實，已可認定。
五、至異議人以原處分機關於其逾期未繳罰鍰時未予通知，而質
    疑原處分機關是否怠於通知等語，經查：
  (一)異議人有上開違規行為，為警當場攔停舉發後，異議人確於
    舉發通知單上「收受通知聯者簽章」欄親自簽名之事實，有
    該舉發通知單移送聯1份在卷可稽。而觀之上開單據，最上
    方明白標示「台南市警察局舉發違反道路交通管理事件通知
    單」；中間部分則係異議人之違規時間、地點等資料，並有
    到案日期：「97年9月16日前」、應到案處所：「臺南監理
    站」之記載，是異議人當可一望而知上開舉發通知單之性質
    及內容。
  (二)又異議人為應受處罰之駕駛人本人，且上開「收受通知聯者
    簽章」欄位設計之目的即在於違規行為人以簽章方式確認本
    人業已收受通知單，避免日後各執一詞而徒生爭議，茲異議
    人既已當場在舉發通知單「收受通知聯者簽章」欄上簽名，
    足認表示確認收受之意，且異議人亦自陳其係忘記繳罰鍰60
    0元，故遲繳罰鍰之不利益後果自應由異議人承受，亦無何
    違誤。
  (三)再依原處分機關裁處時即現行之道路交通管理處罰條例第9
    條第1項規定：「本條例所定罰鍰之處罰，受處罰人接獲違
    反道路交通管理事件通知單後，於15日內得不經裁決，逕依
    第92條第3項之罰鍰基準規定，向指定之處所繳納結案；不
    服舉發事實者，應於15日內，向處罰機關陳述意見；其不依
    通知所定期限前往指定處所聽候裁決，且未依規定期限繳納
    罰鍰結案或向處罰機關陳述意見者，處罰機關得逕行裁決之
    」，可知受處罰人於接獲違反道路交通管理事件通知單後，
    如未依規定期限繳納罰鍰結案，或向處罰機關陳述意見，則
    處罰機關即得直接對於該應受處罰人予以裁處，無須再行通
    知，是異議人主張原處分機關怠於通知等語，尚屬無據。
  (四)因此，上開舉發通知單既已由異議人本人簽收，而異議人於
    收受該舉發通知單後，因己身疏於注意，而未於到案期限及
    上述規定在期限內繳納罰鍰結案，或向處罰機關陳述意見，
    則原處分機關依上開規定予以裁處，依法並無不當，異議人
    以原處分機關未通知其繳納罰鍰，是否怠於通知置辯，洵屬
    無據。
六、綜上所述，異議人騎乘車牌號碼H79-508號重型機車，有於
    上開時地不依標誌、標線、號誌指示之違規行為，且上開舉
    發通知單上所載應到案日係97年9月16日，距原處分機關於
    98年3月13日為本件裁決時，經核已超過60日以上，則原處
    分機關裁決時依道路交通管理處罰條例第48條第1項第2款、
    第63條第1項第1款 (原處分漏載第1款）及違反道路交通管
    理事件統一裁罰基準表之相關內容，以異議人逾越應到案期
    限60日以上，而對異議人處以基準表內所定之最高額罰鍰1,
    800元，及記違規點數1點之處分，核無違誤。本件異議為無
    理由，應予駁回。
七、據上論斷，應依道路交通管理處罰條例第87條第2項、道路
    交通案件處理辦法第19條，裁定如主文。
中    華    民    國    98    年    4     月    17    日
                      交通法庭  法  官  張家瑛
以上正本證明與原本無異。
如不服本裁定，應於收受送達後5日內向本院提出抗告狀。（應
附繕本）
                                書記官  李淑惠
中    華    民    國    98    年    4     月    17    日


司法院資訊處製作；財團法人民間司法改革基金會備份。
